　　　　　　　　　 臺灣高等法院民事裁定
　　　　　　　　　　　　　　　　　　 100年度勞聲字第13號
聲　請　人　邱德修
上列聲請人因相對人交通部臺灣鐵路管理局間請求依法進用事件
，對於中華民國100年8月22日本院100年度勞抗字第12號裁定聲
明異議，本院裁定如下：
    主  文
異議駁回。
    理  由
一、按不得上訴於第三審法院之事件，其第二審法院所為裁定，
    不得抗告，民事訴訟法第484條第1項前段規定甚明。次按抗
    告法院之裁定，以抗告不合法而駁回者，不得再為抗告。但
    得向原法院提出異議。前項異議，準用民事訴訟法第484條
    第2項及第3項之規定。依本編（指抗告程序）規定，應為抗
    告而誤為異議者，視為已提起抗告；應提出異議而誤為抗告
    者，視為已提出異議。民事訴訟法第486條第2、3項及第495
    條分別定有明文。查聲請人原分別對民國（下同）100年2月
    24日臺灣臺北地方法院100年度勞訴字第25號之駁回其聲請
    移轉管轄裁定（下稱臺北地院2月24日裁定）及100年4月14
    日同法院100年度勞訴字第25號之補費裁定（下稱臺北地院4
    月14日裁定），提起抗告，經本院於同年8月22日分別以其
    抗告逾期及抗告無理由於同年8月22日以100年度勞抗字第12
    號裁定分別駁回之（下稱抗告裁定）。茲本件係屬不得再為
    抗告之案件，聲請人對抗告裁定固提起再抗告，惟依首揭規
    定，仍應視為已提出異議，即本件應依異議程序處理，合先
    敘明。
二、聲請人聲請意旨略以：伊於100年3月9日收受臺北地院2月24
    日裁定後，於當日提起抗告，有繳費收據可證，並無不合法
    ；又技術士是相對人依法辦理之公開考試，為公法事件，應
    專屬管轄於行政法院，是臺北地院4月14日裁定及本件抗告
    裁定適用民事訴訟法核定本件訴訟標的價額，其適用法規顯
    有錯誤云云。
三、經查：
  (一)按提起第三審上訴，應以上訴狀提出於原第二審法院為之，
    法院調查上訴狀是否於上訴期間內提出於原第二審法院，自
    應以收狀書記官所載收狀日期為準，不能依上訴人自在上訴
    狀所載日期定之（27年抗字第560號判例意旨參照）。次按
    提起抗告應於裁定送達後10日之不變期間內為之，提起抗告
    如逾抗告期間者，其抗告為不合法，抗告法院應以裁定駁回
    之，此觀民事訴訟法第487條前段、第495條之1第1項準用第
    444條第1項規定自明。查上開臺北地院2月24日駁回聲請人
    聲請將本件訴訟移轉管轄之裁定，係於100年3月9日送達聲
    請人，有送達證書可稽（見臺北法院100年度勞訴字第25號
    卷第92頁），依前揭說明，其抗告期間應自上開裁定送達之
    翌日起算，而於同年3月19日屆滿。惟聲請人遲至同年4月22
    日始向臺北法院提出抗告狀（見本院100年度勞抗字第12號
    卷第4 頁），顯逾法定不變期間，雖聲請人主張其於同年3
    月9日收受上開臺北地院2月24日裁定後即提起抗告，並提出
    繳費收據證明，惟依上開說明，抗告狀是否於抗告期間內提
    出，應以收狀書記官所載收狀日期為準，聲請人主張其已遵
    期抗告，對本院100年8月22日就上開臺北地院2月24日裁定
    ，以聲請人抗告不合法而駁回之裁定聲明異議，為無理由，
    應予駁回。
  (二)次查，本件聲請人係向臺北高等行政法院提起本件訴訟，經
    臺北高等行政法院以98年度訴字第1969號受理後，認聲請人
    之請求屬私法上之爭議而裁定移送臺北法院，並經最高行政
    法院駁回聲請人之抗告確定等情，有臺北高等行政法院98年
    度訴字第1969號裁定及最高行政法院99年度裁字第2270號裁
    定可憑（見臺北地院00年度勞訴字第25號卷第3至6頁）。而
    本件聲請人係聲明請求相對人依法進用96年基層服務員正額
    錄取人員電機技術工（見臺北高等行政法院98年度訴字第19
    69號卷第136頁），核其性質應係請求確認兩造間之僱傭關
    係存在，則臺北地院依其主張之事實，審酌聲請人自相對人
    所訂報到日即96年9月17日起，至101年9月14日聲請人年滿
    65歲之強制退休日止，期間約60個月，以此推算兩造間僱傭
    關係存續期間，並以聲請人主張其每月薪資為新臺幣（下同
    ）2萬2,320元，依民事訴訟法第77條之10核定本件訴訟標的
    價額為133萬9,200元，於法尚無違誤。是聲請人猶執前詞謂
    本件訴訟為公法事件，應專屬管轄於行政法院，臺北地院4
    月14日裁定及本院100年8月22日就上開臺北地院4月14日裁
    定，以聲請人抗告無理由而駁回之抗告裁定，主張適用法規
    顯有錯誤云云，亦無理由，應予駁回。
四、據上論結，本件異議為無理由，爰裁定如主文。
中    華    民    國   100    年    12    月    12    日
                    勞工法庭
                        審判長法  官  蔡燉
                              法  官  劉坤典
                              法  官  黃莉雲
正本係照原本作成。
不得抗告。
中    華    民    國   100    年    12    月    14    日
                              書記官  魏汝萍